Inventaris van het archief van het Bedrijfschap Frisdranken en Waters, (1948) 1959-2014
Nationaal Archief, Den Haag
- Stukken van algemene aard, 1.
  - Vergaderstukken dagelijks bestuur Bedrijfschap Frisdranken en Waters, 1972–2002.; 115-127; 13 omslagen
    - september 1972, maart 1978–november 1979, 115
    - februari 1980– september1984, 116
    - februari 1985–september 1989, 117
    - april 1990–oktober 1993, 118
      Het verslag van de vergadering van 13 oktober 1992 ontbreekt.
    - april–oktober 1994, 119
    - maart–oktober 1995, 120
    - april–september 1996, 121
    - april–september 1997, 122
      Het verslag van de vergadering van 22 april 1997 ontbreekt. Van de vergadering van 19 juni 1997 ontbreken de agenda plus bijlagen.
    - april–september 1998, 123
    - april–september 1999, 124
    - april–oktober 2000, 125
    - april–september 2001, 126
    - april 2002, 127
- Stukken betreffende bijzondere onderwerpen, 2.
  - Instellingsbesluit en instellingsverordening, 2.1.
    - Stukken betreffende een wijziging van het Instellingsbesluit, november 1979–december 1986.; 128; 1 omslag
      Deze wijziging was bedoeld om ook de productie, import en groothandel in verpakte waters (natuurlijke mineraal- en bronwaters) onder de vigeur van het Instellingsbesluit te brengen.
    - Stukken betreffende een niet gerealiseerde wijziging van het Instellingsbesluit.., november 1989–mei 1990.; 129; 1 omslag
      Deze wijziging was bedoeld om het begrip groothandel in koolzuurhoudende alcoholvrije dranken en groothandel in bier te moderniseren.
    - Stukken betreffende de omzetting van het Instellingsbesluit in een Instellingsverordening krachtens een wijziging van de Wet op de Bedrijfsorganisatie per 1 oktober 1992, juli 1990–september 1992.; 130; 1 omslag
      Deze omzetting werd aangegrepen om ook koolzuurvrije frisdranken en waters onder de vigeur van de Instellingsverordening te brengen, terwijl voorts een aantal nieuwe bevoegdheden (kwaliteitsbescherming en standaardisatie van emballage) werden toegevoegd.
    - Stukken betreffende een wijziging van de Instellingsverordening, mei 1993–mei 1996.; 131; 1 omslag
      Deze wijziging was bedoeld om het begrip groothandel te moderniseren en om ook siropen onder de vigeur van de Instellingsverordening te brengen. Voorts werd de prijsverordenende bevoegdheid geschrapt en een aantal nieuwe bevoegdheden (op het gebied van kwaliteitszorg, milieuhygiëne, opleiding en scholing) toegevoegd.
    - Stukken betreffende een wijziging van de Wet op de Bedrijfsorganisatie per 1 juli 1999 en de procedurele gevolgen daarvan voor het BFW, juni–juli 1999.; 132; 1 omslag
  - Interne verordeningen, 2.2.
    - Stukken betreffende de Verordening reglement, houdende nadere regelen betreffende de werkwijze van het bedrijfschap (reglement van orde), juni–november 1960.; 133; 1 omslag
    - Stukken betreffende de Verordening vergoedingen bestuursleden, december 1960–december 2001.; 134; 1 omslag
    - Stukken betreffende de Verordening vergoedingen voorzitter, februari 1961–december 2001.; 135; 1 omslag
    - Stukken betreffende de Verordening arbeidsvoorwaarden en vergoedingen secretaris, februari 1961–januari 2002.; 136; 1 omslag
    - Stukken betreffende de Verordening registratie, verstrekking van gegevens en inzage van boeken en bescheiden, maart 1961–augustus 2002.; 137; 1 omslag
    - Stukken betreffende de Verordening bevoegdheid voorzitter, mei–juli 1962.; 138; 1 omslag
    - Stukken betreffende een juridisch geschil met Bickery Bikkers Import B.V. (Hilversum) inzake overtreding van de Verordening registratie, verstrekking van gegevens en inzage van boeken en bescheiden, februari 1992–oktober 1994.; 139; 1 omslag
    - Stukken betreffende de Verordening houdende instelling hoorcommissie, november 1992–februari 1993.; 140; 1 omslag
    - Stukken betreffende de Verordening werkzaamheden bij ingeschreven ondernemingen, november 1992–december 2001.; 141; 1 omslag
    - Stukken betreffende de Verordening controle heffingsinformatie 1995, juli 1994.; 142; 1 omslag
    - Stukken betreffende de nimmer van kracht geworden Verordening mandatering voorzitter en secretaris, september–december 1999.; 143; 1 omslag
    - Stukken betreffende de nimmer van kracht geworden Verordening beleggingsbeleid 2001, november–december 2000.; 144; 1 omslag
  - Financiële verordeningen en verantwoording, 2.3.
    - Begrotingsverordeningen Bedrijfschap Frisdranken en Waters, 1959–2002.; 145-156; 12 omslagen
      De eerste begroting uit deze reeks beslaat de periode 1 december 1959 t/m 31 december 1961, latere begrotingen vallen samen met kalenderjaren.
      - 1959–1963, april 1961–december 1962, 145
      - 1964–1967, november 1963–februari 1967, 146
      - 1968–1972, november 1967–december 1971, 147
      - 1973–1976, november 1972–februari 1976, 148
      - 1977–1980, november 1976–mei 1981, 149
      - 1981–1984, december 1980–juli 1984, 150
      - 1985–1986, oktober 1984–juni 1986, 151
      - 1987–1989, november 1986–januari 1989, 152
      - 1990–1992, november 1989–maart 1994, 153
      - 1993–1996, november 1992–januari 1998, 154
      - 1997–1999, november 1996–januari 2001, 155
      - 2000–2002, november 1999–maart 2002, 156
    - Verordeningen tot vaststelling van het bedrag der baten en lasten alsmede onderliggende jaarrekeningen Bedrijfschap Frisdranken en Waters en accountantsrapporten, 1959–2002.; 157-170; 14 omslagen
      De eerste jaarrekening uit deze reeks beslaat de periode 1 december 1959 t/m 31 december 1961, latere jaarrekeningen vallen samen met kalenderjaren behalve de halfjaarrekening 1 januari t/m 30 juni 2002.
      - 1959–1963, februari 1961–juli 1964, 157
      - 1964–1966, februari 1965–april 1967, 158
      - 1967–1969, februari 1968–april 1970, 159
      - 1970–1972, februari 1971–juli 1973, 160
      - 1973–1975, februari 1974–juni 1976, 161
      - 1976–1978, februari 1977–juli 1979, 162
      - 1979–1980, februari 1980–augustus 1981, 163
      - 1981–1983, februari 1982–december 1984, 164
      - 1984–1986, februari 1985–augustus 1987, 165
      - 1987–1989, februari 1988–oktober 1990, 166
      - 1990–1992, februari 1991–maart 1994, 167
      - 1993–1995, mei 1994–maart 1997, 168
        De door het bestuur van het BFW en door de Commissie Financiën Bedrijfslichamen van de SER ondertekende officiële jaarrekening 1994 ontbreekt; wel aanwezig is een concept-jaarrekening. Het accountantsrapport 1995 ontbreekt; wel aanwezig is een concept-accountantsrapport.
      - 1996–1999, juni 1997–februari 2001, 169
      - 2000–2002, april 2001–maart 2003, 170
  - Statiegeldverordeningen, 2.4.
    - Stukken betreffende statiegeldverordeningen die vooraf gingen aan de Verordening statiegeld flessen en kisten koolzuurhoudende alcoholvrije dranken 1962, september 1941–februari 1959; 171; 1 omslag
      De stukken zijn afkomstig uit het archief van de Algemene Nederlandse Bond van Bierhandelaren en Mineraalwaterfabrikanten (BBM). Het betreft de Beschikking statiegeld voor flesschen, kruiken en potten no. 1 (1942) en het Prijsvoorschrift 1943 statiegeld flesschen, kruiken en potten van de secretaris-generaal van het departement van Handel, Nijverheid en Scheepvaart, de Verordening statiegeld flessen voor alcoholvrije en zwakalcoholhoudende dranken 1952 van het Hoofdbedrijfschap voor Akkerbouwproducten en de Verordening statiegeld flessen en potten 1959 van het Productschap voor Groenten en Fruit.
    - Stukken betreffende de totstandkoming van de Verordening statiegeld flessen en kisten koolzuurhoudende alcoholvrije dranken 1962., 1961–1962; 172-173; 2 omslagen
      - februari–oktober 1961, 172
      - november 1961–oktober 1962, 173
    - Stukken betreffende een geschil met de (voormalige) Commissie van Advies inzake de Statiegeldregeling betreffende de uitbetaling van vacatiegelden., december 1961–augustus 1963.; 174; 1 omslag
    - Stukken betreffende het ontheffingenbeleid inzake de Verordening statiegeld flessen en kisten koolzuurhoudende alcoholvrije dranken 1962, augustus 1962–mei 1991; 175; 1 omslag
    - Stukken betreffende al dan niet verleende ontheffingen van de Verordening statiegeld flessen en kisten koolzuurhoudende alcoholvrije dranken 1962, oktober 1963–oktober 1992; 176-178; 3 omslagen
      De stukken zijn alfabetisch geordend op bedrijfsnaam.
      - Bottelmaatschappij Arnhem B.V. (Ede)–N.V. Hero Conserven Breda / Hero Nederland N.V. / B.V. (Breda), 176
      - Herschi (Bottelindustrie) N.V. (Hoensbroek)–Frisdranken Industrie Nederland B.V. (Dongen), 177
      - Raak (Holland) B.V. (Utrecht)–(Koninklijke) Frisdranken Industrie Winters B.V. (Maarheeze), 178
    - Stukken betreffende een enquête naar de wenselijkheid van een statiegeldverordening voor premixtanks, oktober 1967–juni 1968.; 179; 1 omslag
    - Stukken betreffende overtredingen van de Verordening statiegeld flessen en kisten koolzuurhoudende alcoholvrije dranken 1962, mei 1968–september 1988.; 180-181; 2 omslagen
      - Algemene Drankenhandel Nederland N.V. (Breda)–Herschi Bottelindustrie N.V. (Hoensbroek), 180
      - Fa. H. Medema h.o.d.n. Medo Limonadefabriek (Musselkanaal)–Fa. D.J. van Zoolingen & Zns. h.o.d.n. Prosit Limonadefabriek (Hoofddorp), 181
    - Stukken betreffende de eerste wijziging van de Verordening statiegeld flessen en kisten koolzuurhoudende alcoholvrije dranken 1962, september 1971, augustus 1975–juni 1976.; 182; 1 omslag
      Deze wijziging had betrekking op de statiegeldtarieven.
    - Stukken betreffende de totstandkoming van de Verordening statiegeld boxcontainers koolzuurvrije alcoholhoudende dranken, augustus 1975–februari 1978.; 183; 1 omslag
    - Stukken betreffende een juridisch geschil met Sunrise Drankenindustrie B.V. (Rotterdam) inzake overtreding van de Verordening statiegeld flessen en kisten koolzuurhoudende alcoholvrije dranken 1962, november 1976–februari 1978..; 184; 1 omslag
    - Stukken betreffende een nimmer tot stand gekomen wijziging van de Verordening statiegeld flessen en kisten koolzuurhoudende alcoholvrije dranken 1962, september 1978–mei 1979.; 185; 1 omslag
      Deze wijziging beoogde het mogelijk te maken dat Nederlandse frisdrankproducenten eenmalige glazen flessen met een inhoudsmaat tot 60 cl zonder ontheffing in omloop konden brengen.
    - Stukken betreffende de nimmer tot stand gekomen Verordening statiegeld flessen van glas en kunststof en kisten voor koolzuurhoudende alcoholvrije dranken, 1979–1982.; 186-188; 3 omslagen
      Het betrof een verordening waar vooral van overheidswege op werd aangedrongen maar die van de kant van de frisdrankenindustrie op allerlei praktische bezwaren stuitte.
      - april 1979–december 1980, 186
      - januari–december 1981, 187
      - februari–november 1982, 188
    - Stukken betreffende de nimmer tot stand gekomen Verordening statiegeld pre- en postmixtanks 1983, december 1980–mei 1984.; 189; 1 omslag
    - Stukken betreffende wijziging van de Verordening statiegeld boxcontainers koolzuurvrije alcoholhoudende dranken, april 1987–maart 1991.; 190; 1 omslag
      Inclusief foto’s en contactafdrukken van boxcontainers bij Schiffers Food B.V. (Hoensbroek) vervaardigd door Schaart Fotografie (Rotterdam).
    - Stukken betreffende de tweede wijziging van de Verordening statiegeld flessen en kisten koolzuurhoudende alcoholvrije dranken 1962, februari 1988–augustus 1990.; 191; 1 omslag
      Deze wijziging was vooral bedoeld om ook bron- en mineraalwaters onder de verordening te brengen.
    - Stukken betreffende de Verordening statiegeld hervulbare kunststofflessen en daarbij gebruikte kisten voor koolzuurhoudende alcoholvrije dranken 1989, februari 1989–september 1991.; 192; 1 omslag
    - Stukken betreffende de totstandkoming van de Statiegeldverordening frisdranken en waters 1992, september 1991–augustus 1992.; 193; 1 omslag
      Deze verordening verving de Verordening statiegeld flessen en kisten koolzuurhoudende alcoholvrije dranken 1962, alsmede de Verordening statiegeld hervulbare kunststofflessen en daarbij gebruikte kisten voor koolzuurhoudende alcoholvrije dranken 1989 (zie nr. 206) en de Verordening statiegeld boxcontainers koolzuurhoudende alcoholvrije dranken (zie nrs. 228-229). Bovendien had deze verordening ook betrekking op koolzuurvrije frisdranken.
    - Stukken betreffende een (juridisch) geschil met Raak (Holland) B.V. (Utrecht) inzake de Statiegeldverordening frisdranken en waters 1992, januari 1992–januari 1994; 194; 1 omslag
    - Stukken betreffende het ontheffingenbeleid inzake de Statiegeldverordening frisdranken en waters 1992, januari 1992–januari 1998.; 195; 1 omslag
    - Stukken betreffende de wijziging van de Statiegeldverordening frisdranken en waters 1992, februari–november 1992.; 196; 1 omslag
      Deze wijziging was bedoeld om ook geïmporteerde frisdranken en waters in eenmalige (niet-hervulbare) glazen en kunststofflessen onder de verordening te brengen.
    - Stukken betreffende al dan niet verleende ontheffingen van de Statiegeldverordening frisdranken en waters 1992, juni 1992–juli 1999; 197-200; 4 omslagen
      - V.O.F. Drankenindustrie All in Drinks-Loots (Ter Aar)–Britvic International Ltd. (Breda), 197
      - Cadbury Beverages Ltd. (Laren)–Gehring-Bunte Getränke-Industrie G.m.b.H. & Co. (Gütersloh, Duitsland), 198
      - Hero Nederland B.V. (Breda)–Mike’s Import (Budel), 199
      - De Monnik Dranken B.V. (Oldenzaal)– Frisdranken Industrie Winters B.V. (Maarheeze), 200
    - Stukken betreffende de Groepontheffing statiegeldverordening frisdranken en waters 1992 en 1993,., augustus 1992–september 1993.; 201; 1 omslag
    - Stukken betreffende een (juridisch) geschil met de Branchevereniging Glas (Schiedam) inzake de wijziging van de Statiegeldverordening frisdranken en waters 1992, januari–april 1993.; 202; 1 omslag
    - Stukken betreffende een (juridisch) geschil met Jacobus Boelen B.V. (Amsterdam) inzake de Statiegeldverordening frisdranken en waters 1992 en het Delegatiebesluit ontheffingen statiegeldverordening, maart 1993–juli 1996..; 203; 1 omslag
    - Stukken betreffende het Delegatiebesluit ontheffingen statiegeldverordening, april 1993–augustus 1997.; 204; 1 omslag
    - Stukken betreffende handhaving en naleving van de Statiegeldverordening frisdranken en waters 1992, november 1993–december 1995.; 205; 1 omslag
    - Stukken betreffende de Verordening statiegeld groothandelsverpakkingen, oktober 1994–augustus 1995.; 206; 1 omslag
    - Stukken betreffende de Statiegeldverordening frisdranken en waters 1992 in relatie tot de hersteloperatie Securitel, april 1997–januari 1998.; 207; 1 omslag
      Het betrof een operatie om regelingen en verordeningen met technische voorschriften die door Nederlandse ministeries niet bij de Europese Commissie genotificeerd waren, alsnog te notificeren.
    - Stukken betreffende de Verordening statiegeld groothandelsverpakkingen 1997,., november 1997–juli 1998.; 208; 1 omslag
    - Stukken betreffende de Statiegeldverordening frisdranken en waters 1997 en de eerste en tweede wijziging van deze verordening, november 1997–november 2002.; 209; 1 omslag
      Deze verordening verving de Statiegeldverordening frisdranken en waters 1992. Bij de eerste wijziging (november 1999) werd ook de levensmiddelenhandel gebonden aan de verordening. Bij de tweede wijziging (juni 2002) werd onder andere geregeld dat in geval van niet juist gesorteerde retouremballage geen statiegeld behoefde te worden uitgekeerd.
    - Stukken betreffende handhaving en naleving van de Statiegeldverordening frisdranken en waters 1997, april 1999–augustus 2002.; 210; 1 omslag
    - Stukken betreffende een overtreding van de Verordening statiegeld groothandelsverpakkingen 1997 door Hansen Dranken B.V. (Linne), september 1999.; 211; 1 omslag
    - Stukken betreffende een overtreding van de Statiegeldverordening frisdranken en waters 1997 door Novartis Consumer Health B.V. (Breda), mei–december 2000.; 212; 1 omslag
    - Stukken betreffende een onderzoek naar de naleving van de Statiegeldverordening frisdranken en waters 1997 in supermarkten en slijterijen, mei–september 2002.; 213; 1 omslag
      Inclusief het onderzoeksrapport: Statiegeldverordening mystery shopping / Steven van Elderen (Amsterdam: NFO Trendbox B.V., september 2002).
  - Overige autonome verordeningen, 2.5.
    - Stukken betreffende de Verordening authenticiteit vruchtenlimonades 1992 en daarmee verband houdende uitvoeringsbesluiten, december 1991–januari 1998.; 214; 1 omslag
    - Stukken betreffende de Verordening inspectiesysteem hervulbare kunststofflessen en de Groepsontheffing verordening inspectiesysteem hervulbare kunststofflessen voor watercoolers, februari 1994–januari 2000.; 215; 1 omslag
    - Stukken betreffende de Verordening kwaliteitseisen limonadesiropen 1994 en het daarmee verband houdende uitvoeringsbesluit., augustus 1994–april 2001.; 216; 1 omslag
    - Stukken betreffende de Verordening vergoeding behandeling extra retouremballage 1996 (VBR) alsmede stukken betreffende juridische geschillen inzake deze verordening met enerzijds Aldi Inkoop B.V. (Culemborg) en anderzijds de Vereniging van de Nederlandse Groothandel in Dranken en Horecabenodigdheden (Rotterdam)., 1996–1999.; 217-222; 6 omslagen
      - februari–september 1996, 217
      - oktober 1996–augustus 1997, 218
      - september 1997–april 1998, 219
      - mei–augustus 1998, 220
      - september–oktober 1998, 221
      - november 1998–september 1999, 222
    - Stukken betreffende een wijziging van de Verordening vergoeding behandeling extra retouremballage 1996 (VBR).., januari 2000–november 2001.; 223; 1 omslag
  - Heffingsverordeningen en heffingsadministratie, 2.6.
    - Heffingsverordeningen Bedrijfschap Frisdranken en Waters., 1961–2002.; 224-229; 6 omslagen
      - 1961–1964, augustus 1961–juli 1964, 224
      - 1965–1969, augustus 1965–juni 1969, 225
      - 1970–1978, maart 1970–augustus 1978, 226
      - 1979–1987, maart 1979–mei 1987, 227
      - 1988–1994, april 1988–maart 1994, 228
      - 1995–2002, februari 1995–januari 2002, 229
    - Administratie inzake heffingen en kwijtscheldingen.., 1961–1987.; 230-246; 17 delen
      Het betreft registerboeken waarin werd bijgehouden welke ondernemingen de heffingsnota’s hadden voldaan. In de kantlijn staan aantekeningen over ondernemingen die zijn uitgeschreven (vanwege bedrijfsbeëindiging, faillissement of overname). Als zodanig vormen deze registerboeken een waardevolle comparant en aanvulling op de cartotheek ingeschreven ondernemingen 1974-1990 (nr. 273) en op de stukken betreffende mutaties (nrs. 274–275 en 284). In de registerboeken is ook het contributiebedrag opgetekend van ondernemingen die lid waren van de Algemene Nederlandse Bond van Bierhandelaren en Mineraalwaterfabrikanten (BBM) / Algemene Nederlandse Bond van Frisdrankenfabrikanten en Groothandelaren in Dranken (BBM), zulks in verband met een korting op de heffingsnota van het BF(W). De registers zijn geordend op inschrijfnummers.
      - heffingen 1961, november 1961–maart 1967, 230
      - heffingen 1962, september 1962–maart 1967, 231
      - heffingen 1963, september 1963–maart 1967, 232
      - heffingen 1964, 1965 en 1966, september 1964–juni 1968, 233
      - heffingen 1967 en 1968, september 1967–december 1969, 234
      - heffingen 1969 en 1970, september 1969–september 1971, 235
      - heffingen 1971, september 1971–september 1972, 236
      - heffingen 1972, september 1972–januari 1974, 237
      - heffingen 1973, september 1973–november 1974, 238
      - heffingen 1974 en 1975, september 1974–september 1977, 239
      - heffingen 1976 en 1977, september 1976–juni 1978, 240
      - heffingen 1978 en 1979, september 1978–juli 1980, 241
      - heffingen 1980 en 1981, september 1980–maart 1982, 242
      - heffingen 1982 en 1983, september 1982–juli 1984, 243
        Bevat tevens mutatieoverzichten ingeschreven ondernemingen 1982 en 1983.
      - heffingen 1984 en 1985, september 1984–februari 1986, 244
        Bevat tevens mutatieoverzichten ingeschreven ondernemingen 1984 en 1985.
      - heffingen 1986, september 1986–oktober 1987, 245
        Bevat tevens mutatieoverzicht ingeschreven ondernemingen 1986.
      - heffingen 1987, augustus 1987–oktober 1987, 246
        Het betreft uitdraaien van een computerbestand op zogenaamde kettingformulieren. Bevat tevens mutatieoverzicht ingeschreven ondernemingen 1987.
    - Omzetverklaringen 1993 van ingeschreven drankengroothandels in het kader van de Verordening controle heffingsinformatie 1995., januari 1995–april 1995.; 247; 1 omslag
      De verklaringen zijn alfabetisch geordend op bedrijfsnaam.
    - Overzicht heffingsaanslagen 1999–2001., december 1998–december 2000.; 248; 1 omslag
      Het betreft overzichten van opgelegde heffingen per onderneming.
    - Omzetverklaringen 2001 van ingeschreven drankengroothandels en importeurs in het kader van de Verordening controle heffingsinformatie 1995., januari 2002–februari 2003.; 249; 1 omslag
  - Administratie ingeschreven ondernemingen en sociaal-economische enquete, 2.7.
    - Resultaten tweejaarlijkse sociaal-economische enquête., november 1962, 2001, augustus 2003–september 2006.; 250; 1 omslag
      Rapporten met geaggregeerde gegevens van de tweejaarlijkse sociaal-economische enquête (zie nrs. 288-323). De resultaten van de enquête uit 1962 (met gegevens over de toestand per 31 december 1960) verschenen eveneens in het jaarverslag van 1962 (zie nr. 1). Na de totstandkoming van de CFW van het Productschap Dranken (juli 2002) werden de resultaten van de betreffende enquête gepubliceerd in een speciaal rapport. In totaal verschenen 5 edities van dit rapport. De edities uit 2008 en 2010 ontbreken.
    - Stukken betreffende inschrijvingen, uitschrijvingen en overige mutaties van en bij ondernemingen.., 1965–1970, 1976–1991.; 251-252; 2 omslagen
      - april 1965–oktober 1970, 251
        Het betreft min of meer toevallig bewaard gebleven stukken, waaronder ook een kaart uit de cartotheek uit de periode 1960-1973 (van Limonadefabriek De Erfgooier uit Hilversum). De stukken dekken slechts een fractie van het totaal aantal mutaties dat in deze periode heeft plaatsgevonden. De stukken zijn chronologisch geordend.
      - oktober 1976–oktober 1991, 252
        Het betreft stukken die oorspronkelijk vastgeniet waren aan kaarten van de cartotheek (zie nr. 273). De stukken dekken slechts een fractie van het totaal aantal mutaties in de cartotheek. De stukken zijn chronologisch geordend.
    - Cartotheek ingeschreven ondernemingen, 1974-1990; 253; 1 doos
      De systeemkaarten vermelden o.a. naam en adres van de onderneming, naam en geboortedatum van ondernemer, oprichtingsdatum van de onderneming, ontplooide activiteiten, lidmaatschap van brancheorganisatie, omzetklasse en aantal personeelsleden. De gegevens zijn afkomstig van een tweejaarlijkse sociaal-economische enquête onder alle ingeschreven ondernemingen. Op veel systeemkaarten is ook aangetekend per welke datum een onderneming is uitgeschreven (veelal wegens bedrijfsbeëindiging, faillissement of overname). De systeemkaarten zijn alfabetisch geordend op vestigingsplaats van de onderneming. Een eerdere cartotheek met gegevens uit de periode 1960-1973 is vermoedelijk in 1974 vernietigd. Slechts één kaart uit deze eerdere cartotheek is toevallig bewaard gebleven (zie nr. 274).
    - Overzichtslijsten ingeschreven ondernemingen.., november 1977–december 1998.; 254; 1 omslag
      Omvat overzichtslijsten d.d. 14 november 1977, 26 maart 1993, 31 december 1993, 12 januari 1996, 6 januari 1998 en 30 december 1998.
    - Mutatieoverzichten ingeschreven ondernemingen., februari 1980–april 1988.; 255; 1 omslag
      Het betreft maandelijkse, tweemaandelijkse en driemaandelijkse overzichten van mutaties verricht in de cartotheek (zie nr. 273).